---
title: "Data Pre-processing"
output:
  html_document:
    df_print: paged
---

```{r}
suppressPackageStartupMessages({
  library(tidyverse)
  library(lemon)
  library(here)
  library(visdat)
  library(anselmEDA)
})

theme_set(theme_bw())
```

# Load data
```{r}
data_path <- paste0(here(), "/data/data.csv")
data_original <- read_csv(data_path, 
                 col_types = cols(age = col_double(), 
                                  sex = col_factor(levels = c("M", "F")), 
                                  IQ = col_double(), 
                                  edu = col_integer(), 
                                  marriage = col_integer(), 
                                  job = col_integer(), 
                                  cloz_use = col_integer(),
                                  doi = col_double(), 
                                  dom = col_double(), 
                                  measure_at = col_date(format = "%m/%d/%Y")))
```

# Basic preprocessing
### Eliminate duplicated rows
```{r}
nrow(data_original)
data_unique <- data_original %>% distinct(hosp_id, measure_at, .keep_all = T)
nrow(data_unique)
```

### Unify demographic data
```{r}
data_unique <- data_unique %>%
  group_by(hosp_id) %>% 
  arrange(measure_at) %>% 
  mutate(age = age[1], sex=sex[1], IQ=IQ[1], 
         edu=edu[1], marriage=marriage[1], job=job[1],
         doi=doi[1], dom=dom[1],
         cloz_ever=as.numeric(any(cloz_use==2)),
         mood_stabilizer_ever=as.numeric(any(!is.na(mood_stabilizer))),
         antidepressant_ever=as.numeric(any(!is.na(antidepressant)))
         )
```


### Calculate the time of measurement based on clozapine start date
* 만약 clozapine 사용 시작 이전에 측정값이 있었다면, 이들은 negative value를 갖게 된다.

```{r}
data <- data_unique %>% group_by(hosp_id) %>% 
  arrange(measure_at) %>% mutate(clozapine_start = 
                                   ifelse(cloz_ever == 1, measure_at[cloz_use==2][1],
                                   measure_at[1])) %>% 
  mutate(measure_point = as.numeric(measure_at - clozapine_start)) %>% 
  drop_na(measure_point) %>% ungroup
```

# Missing data processing

### Visualization of missing data 
```{r fig.width=7, fig.height=7}
(data %>% select(-hosp_id, -age, -sex, -ends_with('ever')) %>% vis_miss) + coord_flip()
```

# Remove outlier

```{r}
data %>% ggplot(aes(measure_point, LUN_score, group=hosp_id)) +
  geom_pointline(size=2) + annotate('text', 0, 145, label="10400114") +
  labs(x='Days since clozapine start', y='LUNSERS score')
```
* 그런데 10400114  환자는 너무 LUNSERS score가 높아 빼는 것이 좋을 것 같다.

```{r}
data <- data %>% filter(hosp_id != 10400114)
```

# Check normal distribution

## Distribution of demographic data
```{r}
data_demo <- data %>% select(age, IQ, doi, dom)
plot_densities(data_demo) + labs(subtitle = "raw data")
plot_densities(data_demo, transform = log1p) + labs(subtitle = "log transformed")
```

* demogrpahic variable들은 굳이 log transformation 안 해도 될 듯

### Distribution of OCI
```{r}
data_OCI <- data %>% select(starts_with("OCI"))
plot_densities(data_OCI) + labs(subtitle = "raw data")
plot_densities(data_OCI, transform = log1p) + labs(subtitle = "log transformed")
```
* OCI의 각 subscale들은 대부분 낮은 점수라 사용하기가 애매하고, OCI_total을 log transformation해서 사용하는 것이 그래도 무난함...

### Distribution of HPSVQ
```{r}
data_HPSVQ <- data %>% select(starts_with("HP"))
plot_densities(data_HPSVQ) + labs(subtitle = "raw data")
plot_densities(data_HPSVQ, transform = log1p) + labs(subtitle = "log transformed")
```

* log 변환이 무난하기는 한데, 대체로 bimodal한 분포

### Distribution of LUNSERS
```{r}
data_LUNSERS <- data %>% select(EPS:LUN_score)
plot_densities(data_LUNSERS) + labs(subtitle = "raw data")
plot_densities(data_LUNSERS, transform = log1p) + labs(subtitle = "log transformed")
```

* log 변환이 매우 잘 들어맞음

### Distribution of PANSS
```{r}
data_PANSS <- data %>% select(starts_with('PANSS'), starts_with('HW'))
plot_densities(data_PANSS) + labs(subtitle = "raw data")
plot_densities(data_PANSS, transform = log1p) + labs(subtitle = "log transformed")
```

* PANSS 자료는 굳이 변환시키지 않아도 정규분포함



# Transform and Save the data

* OCI, HPSVQ, LUNSERS를 log(x+1)로 변환시켜 저장 

* OCD(+/-): cutoff >= 21
* high/low Side effect: cutoff >= 59

```{r}

data <- data %>%
  group_by(hosp_id) %>%
  mutate(has_OCD = factor(max(OCI_total) >= log1p(21), levels = c(FALSE, TRUE), labels = c("no OCD", "has OCD"))) %>%
  mutate(high_SE = factor(max(LUN_score) >= log1p(59), levels = c(FALSE, TRUE), labels = c("low SE", "high SE"))) %>%
  ungroup()

data_transformed <- data %>% 
  mutate_at(vars(starts_with("OCI"), EPS:LUN_score), log1p) %>% 
  mutate_at(vars(age, starts_with("PANSS")), scale)

saveRDS(data, paste0(here(), "/data/data.rds"))
saveRDS(data_transformed, paste0(here(), "/data/data_transformed.rds"))
```



